【裁判字號】    99,台上,6189
【裁判日期】    991007
【裁判案由】    違反毒品危害防制條例
【裁判全文】
最高法院刑事判決            九十九年度台上字第六一八九號
上  訴  人  甲○○
上列上訴人因違反毒品危害防制條例案件，不服台灣高等法院台
中分院中華民國九十九年八月十七日第二審判決（九十九年度上
訴字第一一五五號，起訴案號：台灣台中地方法院檢察署九十八
年度偵字第二八三０一號），提起上訴，本院判決如下：
    主  文
上訴駁回。
    理  由
按刑事訴訟法第三百七十七條規定，上訴於第三審法院，非以判
決違背法令為理由，不得為之。是提起第三審上訴，應以原判決
違背法令為理由，係屬法定要件，如果上訴理由書狀並未依據卷
內訴訟資料，具體指摘原判決不適用何種法則或如何適用不當，
或所指摘原判決違法情事，顯與法律規定得為第三審上訴理由之
違法情形，不相適合時，均應認其上訴為不合法律上之程式，予
以駁回。本件原判決撤銷第一審關於上訴人甲○○如原判決附表
一編號6.販賣第二級毒品及定應執行刑部分之判決，改判論處上
訴人販賣第二級毒品罪刑（累犯，量處有期徒刑七年二月，併為
相關從刑之諭知）；並維持第一審關於原判決附表一編號1.至5.
部分論處上訴人販賣第二級毒品罪刑判決（均累犯；量處有期徒
刑三年八月〔四罪〕、有期徒刑七年二月；併為相關從刑之諭知
），駁回上訴人此部分在第二審之上訴，就撤銷改判及駁回上訴
部分，定應執行刑為有期徒刑九年六月，併為相關從刑之諭知，
已詳敘其所憑之證據及其得心證之理由。從形式上觀察，原判決
並無足以影響判決結果之違法情形存在。上訴意旨略以：(一)上訴
人於警詢及偵查中，因距離原判決事實欄一(四)(六)部分之犯罪已有
相當之時間，未能清楚記憶當時情況，方未為認罪。而上訴人於
同一案件就部分事實既已為自白，應認效力及於全部犯罪事實，
原判決認上訴人對事實欄一(四)(六)部分未為自白，故無毒品危害防
制條例第十七條第二項減輕其刑規定之適用，自有適用法則不當
、理由矛盾之違法。(二)上訴人因一時失慮、智識不足而犯重典，
然行為對社會危害尚輕，且所得甚微，原判決量處上訴人有期徒
刑九年六月，於公平原則、比例原則有違，尚嫌過重各云云。惟
查，原判決依憑證人王證峰、王玉文、黃永見、楊東榮分別於偵
查、第一審之證言，及上訴人於第一審、原審所為不利於己之供
述，暨通訊監察譯文、上訴人之台灣高等法院被告前案紀錄表等
證據，資以認定上訴人有原判決事實欄所記載之犯罪事實。並依
憑上訴人在警詢及偵查中否認關於原判決事實欄一(四)(六)部分犯罪
之陳述，說明上訴人此部分犯行如何無毒品危害防制條例第十七
條第二項減輕其刑規定之適用，且敘明上訴人既未供出其所販賣
第二級毒品之來源並因而破獲，亦無從依同條第一項減輕其刑等
旨綦詳。原判決所為論斷及說明，核無適用法則不當或理由矛盾
之違法情形存在。上訴意旨(一)置原判決所為之明白論斷於不顧，
猶執已為原審指駁之陳詞爭辯，及對原判決已說明之事項，徒執
一己之說詞指摘原判決違法，難認係適法之第三審上訴理由。末
按量刑輕重，係屬事實審法院得依職權裁量之事項，苟已以行為
之責任為基礎，並斟酌刑法第五十七條各款所列情狀而未逾越法
定刑度，不得遽指為違法。原判決理由已詳敘第一審就上訴人所
犯原判決附表一編號1.至5.部分所為量刑，並無違反刑法第五十
七條之規定，亦與公平原則、比例原則無違，且就原判決附表一
編號6.部分，敘明如何審酌上訴人此部分之犯罪手段、所生危害
、所得財物及犯罪後態度等一切情狀，量處有期徒刑七年二月，
併定應執行刑為有期徒刑九年六月，經核均無違誤。上訴意旨(二)
漫指原判決就刑之量定為違法，殊非合法之第三審上訴理由。衡
以上述之說明，應認其上訴違背法律上之程式，予以駁回。
據上論結，應依刑事訴訟法第三百九十五條前段，判決如主文。
中    華    民    國  九十九  年    十    月    七    日
                      最高法院刑事第十二庭
                          審判長法官  黃  一  鑫
                                法官  張  春  福
                                法官  林  勤  純
                                法官  陳  國  文
                                法官  宋  明  中
本件正本證明與原本無異
                                      書  記  官
中    華    民    國  九十九  年    十    月   十五   日
                                                      Ｅ

司法院資訊處製作；財團法人民間司法改革基金會備份。
